【裁判字號】    94,易,538
【裁判日期】    950512
【裁判案由】    竊盜
【裁判全文】
臺灣雲林地方法院刑事判決               94年度易字第538號
公  訴  人  臺灣雲林地方法院檢察署檢察官
被      告  辛○○
上列被告因竊盜案件，經檢察官提起公訴（94年度偵字第4657號
），本院判決如下：
    主  文
辛○○共同連續竊盜，處有期徒刑伍年。
    事  實
一、辛○○與綽號「阿猴」及其他多名成年人組成竊車集團，共
    同基於意圖為自己不法所有之概括犯意聯絡，先推由辛○○
    於民國（下同）93年9 月1 日起，向不知情之丁泰舜承租位
    於雲林縣斗南鎮○○里○○路418 號工廠，作為3 人所屬竊
    車集團成員的解體工廠，其他竊車集團人員則自同年11月16
    日下午3 時20分許起，至同月17日下午3 時許止，連續在附
    表所示之地點，以不詳方法，連續竊取附表所示之人的汽車
    （竊取時間、地點、被害人及車籍資料，均詳如附表所示)
    得手。其中3 次（即如附表之第18次及其他不詳2 次）竊得
    車輛後，由阿猴在在臺中交流道，將車輛交由甲○○（本院
    94年易字501 號另案審理中）駛至斗南交流道，再轉交給辛
    ○○或辛○○指示之人，將所竊得之車輛駛至上開工廠，由
    辛○○僱工拆解販售牟利。嗣於93年11月17日23時30分，車
    牌6V-9671 小客車失主利用衛星定位追蹤器，跟隨到上述倉
    庫外，報警處理，解體工場內人員聞訊由後門而逃，現場發
    現只有車牌6V-9671 、3D-3725 、8V-0489 車輛尚未解體，
    其餘均解體完畢。經警方向原屋主查詢是辛○○承租工廠，
    員警再比對失竊之車號6V-9671 號自小客車上遺留的指紋，
    發現是甲○○之指紋，94年4 月2 日甲○○因受觀察勒戒，
    94年4 月20日警方首次到看守所借訊甲○○，再依甲○○之
    供述，而得知辛○○確為竊車集團份子。
二、案經雲林縣警察局斗南分局報告臺灣雲林地方法院檢察官偵
    查起訴。
    理  由
一、認定事實之證據及理由：
  (一)被告辛○○承認：93年9 月1 日與原屋主丁泰舜訂立租約，
    承租斗南鎮○○里○○路418 號工廠，租期從93年9 月15日
    起算，臨時僱用2 名泰勞打掃環境，並親自陸續叫瓦斯及裝
    設有線電視等事實。（惟否認經營解體工廠，並否認安排甲
    ○○將贓車開到斗南）。
  (二)證人（工廠屋主）丁泰舜於93年11月18日警詢中之證言：「
    我不知情，... 我出租給辛○○使用，辛○○告訴我要存放
    水電開關箱，作為倉庫用。... 有訂立契約書，期限2 年
    ... 我無介入，.. 因 工廠大門平日深鎖，即將全部鑰匙交
    給辛○○，無法發現異狀。」（警訊卷第18頁）等語，及被
    告辛○○與證人丁泰舜所訂立之租賃契約書乙本（警訊卷末
    ），已可證明：被告辛○○於93年8 月26日，與工廠所有人
    丁泰舜訂立租約，租期自93年9 月15日至95年9 月14日，而
    丁泰舜並不知道辛○○承租工廠是要作為竊車解體工廠之用
    。
  (三)證人甲○○之下列證詞，可以證明：甲○○確實依據辛○○
    之指示，將贓車由台中開到斗南，每次運送費用2500元，由
    甲○○積欠辛○○的借款中扣抵，辛○○並安排泰勞在斗南
    交流道接應，將贓車開到解體工廠：
  １甲○○在94年10月8 日檢察官偵訊中具結陳述：「（斗南鎮
    ○○路418 號工廠是何人租的？）辛○○。（何人叫你去台
    中交流道牽車子？）辛○○。」（94偵緝字208 號卷17頁）
    。
  ２甲○○94年10月28日檢察官偵訊中具結陳述：「（你第一次
    牽車到斗南交流道時，是什麼人來牽走這一個車子？）是辛
    ○○帶二位外勞來。（是何人叫你與阿猴聯絡的？）辛○○
    。... （辛○○叫你去台中牽車時，有無對你說可以收到多
    少錢？）他說每牽一部車我可以收2500元。（後來在斗南跟
    你牽車的泰勞，是否辛○○帶來的那二位？）其中一位我確
    定，另一位我不確定。」（94偵緝字208 號卷33頁），
  ３甲○○於本院審理中證稱：「（你知不知道解體工廠被查獲
    ？）知道。（在解體工廠被查獲的前一、二天，然後呢？）
    辛○○要我到臺中交流道那邊。... 中港交流道。然後到那
    邊有人會把車子放在靠近交流道有一個天橋那邊，叫我把車
    子開到斗南交流道。（你到中港交流道跟誰聯絡？）他有跟
    『阿猴』聯絡好了。（你說辛○○有跟『阿猴』聯絡好了？
    ）是。（你是怎麼到中港交流道的？）叫朋友載。看到就是
    有三台車停在那邊。.. 我 們到的時候，前面那一台就開走
    ，然後我就把另外那二台開到交流道給他這邊的人接走。（
    辛○○事前有跟你講說到那個地點該找誰聯絡嗎？）沒有，
    他跟對方聯絡，我跟對方不認識。（辛○○叫你幾點到？）
    六點左右吧。... （對方怎麼跟你講？）沒有講啊，就按了
    喇叭就走了。對呀，因為他跟辛○○講好了，也不認識他，
    不需要講什麼嘛。.. 我 不認識他，我認識辛○○呀，辛○
    ○已經跟我講好了。（對方那個人是『阿猴』嗎？）其實我
    不認識『阿猴』，只是我聽他（按：辛○○）電話跟我講說
    ，第二天好像『阿猴』他要開過去，所以你說是不是『阿猴
    』我也不曉得。（那開到斗南交流道之後呢？）就他那邊交
    流道下有一個野雞車的斜對面有一個廣場，開到那邊就跟剛
    才一樣，我們就在那邊，然後有人來了，我們就離開了。（
    誰來了？來了幾個？）應該二、三個吧，也是他們有人還沒
    下車以前就走了。（來的人認識嗎？）看起來像是泰勞。（
    那你怎麼知道辛○○是請這些人來牽車？）電話聯絡。（你
    的意思是你到了以後有跟辛○○電話聯絡？）對呀，我到那
    邊的時候，我有跟他講，我已經快要到了，叫他們要來牽車
    ... （他怎麼把錢交給你的？）事先我就已經跟他借了1 萬
    元，案發前，就是我幫他開車的前幾天，我老婆剛好要生孩
    子，我錢不夠，我跟他借錢，我已經在另外一庭有講過了。
    （他在什麼地方把錢交給你？）我已經講了，事先就已經給
    我了，所謂的不是1 、2 千元，那時候我跟他講，是2500
    ，就是從他之前借我的1 萬元裡面扣。... 我說過，來的時
    候他們沒有全部下車，我不知道開車那個是不是辛○○，可
    是我知道那個其中一個是辛○○帶過的泰勞。（你剛剛不是
    說到了以後還打電話給辛○○？）對嘛，他在車上也可以接
    電話嘛，所以這我不確定。（借錢時間？）93年11月，因為
    那時候我兒子是11月13日生的，前一、二天。（借了多少錢
    ？）1 萬元。（在什麼地方借？）中國醫藥學院。（你有沒
    有看過辛○○帶的外勞？）有，不確定那一次去牽車辛○○
    有沒有在車上，但是我確定，其中一個是辛○○他帶過去的
    泰勞。」等語。
  (四)被害人戊○○等18人於警詢中之陳稱、贓物認領保管單16張
    等，可以證明：如附表之18台車輛，確實於附表所示時間被
    竊取之事實。
  (五)汽車解體工廠照片20張，已可證明：斗南鎮○○里○○路
    418 號工廠確實作為解體工廠使用，而屋內有多台被壓扁的
    車體，已被分解之零件，以及尚未被解體之8V-0489 、6V-9
    671、3D-3725等車輛等。
  (六)93年11月28日扣押物品目錄1 張，已可證明：解體工廠內查
    獲油壓床1 台、氣動螺絲鎖具3 具、鐵剪1 支、電動研磨器
    1 支、電動起子1 支、電動鋸3 具、乙炔燒焊器1 組、油壓
    升降機1 組、堆高機1 輛等解體工具。
  (七)內政部警政署刑事警察局94年1 月7 日刑紋字第0930234992
    號鑑驗書1 份，已證明：於6V-9671 失竊車輛上所蒐集之指
    紋，送鑑定與甲○○之指紋相符，證明甲○○確實駕駛該贓
    車。而6V-9671 車輛是93年11月17日下午3 時許失竊，當晚
    就在斗南工廠被查獲，但甲○○在本院審理中證述有一次是
    「一大早就只有他們在那邊而已，而且時間是他跟我講好的
    。（辛○○叫你幾點到？）六點左右。」（92年2 月14日審
    理筆錄）；又在偵查中說「我一共牽了二、三次車」（94年
    10 月8日偵訊筆錄、94偵緝字208 號卷第16頁）可見甲○○
    至少運送三次贓車到斗南。
  (八)雲林縣斗南分局94年8 月2 日斗警刑字第0940005891號函（
    94年偵字1859號卷第27頁）已可證明：被告辛○○以其姓名
    及電話，向佳聯有線電視公司申請有線電視，時間自93年9
    月29日至93年11月止，可見被告辛○○確實有經營解體工廠
    之事實。
  (九)惠光瓦斯銷貨日報表1 份（94年偵字1859號卷第30頁），已
    可證明：93年10月4 日被告辛○○叫瓦斯一桶，送達地址為
    「丁扶手紅瓦屋頂土庫路」，另含瓦斯桶鋼瓶押金1000元，
    可見被告有長期經營該工廠之打算。
  (十)竊車集團是一種人員龐大的犯罪模式，集團裡有人專責竊車
    、有人專責解體、有人負責銷贓、有人負責調度與聯絡（甚
    至有人專門勒贖及洗錢）。而歹徒下手竊車的速度很快，通
    常幾分鐘就可以得手一台汽車，但運送到贓車工廠之過程風
    險很大，尤其贓車要從台中駛來雲林，長達1 小時半的路程
    很可能被警方查獲，竊車集團的核心份子通常不會親自運送
    ，所以要安排專人運送贓車。而甲○○當時因女友93年11月
    13日剛生產（有中國醫藥大學病歷影本附本院94易字501號
    卷可證），需錢孔急，願為區區幾千元鋌而走險，正是辛○
    ○所欲利用的對象，所以辛○○先借1 萬元給甲○○，再安
    排甲○○駕駛贓車到斗南交流道，再由泰勞接手開到解體工
    廠解體。辛○○以為犯罪計畫天衣無縫，但沒料到甲○○所
    駕駛之6V-9671 小客車上，竟有衛星定位系統，為車主跟蹤
    到解體工廠外而報警破獲。本案事證明確，被告參與竊車集
    團，並將贓車迅速解體後出售，已可證明。
二、被告辯解及其不採之理由：
  (一)被告於本院審理中辯稱：
    我向丁泰舜承租工廠，準備要作「電力開關箱」工程，但後
    來因為我外公生病住院，我到台中照顧我外公，所以才將工
    廠轉租給甲○○。我本來也不認識甲○○，他來向我租房子
    時我才認識的。查獲之解體工廠不是我經營，我只有一個貨
    櫃及一些水電材料在裡面，還沒拿走。甲○○他們被查獲後
    ，我去斗南刑事組報到，警察調出甲○○的前科，我才知道
    他有很多案件云云。
  (二)不採之理由：
    93年11月17日下午3 時許，6V-9671 小客車在台中失竊，當
    日23時40分，失主就以衛星定位器追蹤到上述解體工廠外，
    報警破獲本案。93年11月18日凌晨2 時許，工廠所有人丁泰
    舜到斗南分局接受訊問，並供稱工廠是租給辛○○。警方再
    依據丁泰舜之供述，通知辛○○到警局說明。而93年11月18
    日17時，辛○○到斗南分局製作筆錄時，提出其與甲○○所
    簽訂之租約1 份，並辯稱已轉租給甲○○，所以自己完全不
    知情云云。然查：
  １轉租之租約是臨時製作之文件：
  證人戌○○（斗南分局偵查隊小隊長）於本院審理中證稱：
    「（辛○○是如何到刑事組製作筆錄？）當時經過通知，然
    後他才過來。.. 屋 主跟我們講以後，我們就馬上通知了。
    . .. 就 是製作筆錄之前，他拿租賃契約來。（是當天嗎？
    ）是當天。下午。（你記得通知後，他多久來警局的？）2
    、3 個小時。（他有無說他當時人在何處？）他說人在外地
    ，沒有講確切的地點。.. 租 賃契約書是辛○○先拿給我，
    因為那份是屬於暫時性的跡證，無法長期保存，所以我要求
    癸○○將這種情形記載在筆錄裡面。（你所謂暫時性的跡證
    的情形是指何意？）當時他拿來的時候，在甲○○與辛○○
    訂立的契約書，他當時捺手印的地方，包括辛○○及甲○○
    的地方都還濕濕的。（前面有沒有？）有，這也是濕濕。（
    也就是說即在契約書的第一頁在承租人甲○○處、金額處、
    特約條款處，最明顯的是在契約最後一頁有三個指印，指印
    都還濕濕的，也就是印上去都還沒有乾掉？）對，當時送來
    的時候，這些地方都還是濕的，最明顯的是在契約最後一頁
    有三個指印，印上去都還沒有乾掉。（就你的經驗來講，這
    個意思是指這個契約書如何？）剛做好不久。」等語，已可
    證明93年11月18日下午看到辛○○提出之租約時，印泥還有
    濕潤情形，顯然是剛剛才作成之文件，不是契約上的93年10
    月9 日。
  證人甲○○於本院審理中證稱：「（你剛才有提到辛○○叫
    你當人頭這一段，你要不要把細節講清楚？）.. 就 案發當
    天。.. 確 實時間我不記得，可是那是案發，因為他有講，
    他就是因為解體工廠被查獲，他才找我這邊幫他找人頭，然
    後那天的晚上，... 他就打電話給我說，他原本那個工廠被
    查到。... 他就說他的工廠裡面被查到5 、6 台贓車，然後
    問我有沒有認識的人要當人頭，就是他（按：人頭）要幫他
    （按：辛○○）寫合約，然後他會給他錢這樣子。... 然後
    我就叫我朋友，就是上次來做證的那個『黃晉毅』（按：本
    院另案94易字501 號案件中曾到庭作證），然後叫他問，結
    果他有找到人，然後就約辛○○到台中的英才路的集集茶行
    ，然後讓他們在那邊講。... 然後就讓他們自己講，在那邊
    。.. 辛 ○○跟『黃晉毅』他找來的，有一個『阿華』，阿
    華是帶另外一個要簽合約的人頭來，他們就在那邊講條件吧
    。... （你有在場聽他們講條件嗎？）有。... 大概就是說
    他幫他約合約，... （把你聽到的內容跟法官講？）那個人
    頭幫他頂罪，然後辛○○要付他40萬元啦。到後面都講好的
    時候，... 他們本來已經簽好了，結果後來沒有成的原因，
    是因為辛○○要事後付，然後對方要事先拿，所以就沒有講
    成，他們就說，那都已經到半夜了，就說那到隔天中午的時
    候，再給阿華消息。就是因為那個人頭是阿華帶來的，結果
    就是因為剛才講的那個條件.. 他 （按：辛○○）要事後付
    錢，對方要事先拿錢，講不合，所以他就在隔天的中午，就
    是他要到斗南刑事局報到的時候，... 他要去之前就到台中
    ，就拜託我，因為那時候我本身在通緝，... 還是叫我頂罪
    ，他說他等一下就要去斗南刑事局報到了，然後叫我幫他頂
    罪，然後他會負責我老婆跟孩子在外面的生活，... 他說會
    每個月，我在進去關的時候，他每個月會給我老婆就是生活
    費。（這份合約在哪邊簽的？）在他的車上。（他把車子開
    到台中？）對。（台中什麼地方？）健行路跟大雅路。...
    我那時候我就住在那邊。（既然要為他頂罪，為甚麼事後還
    把他供出來？）因為我被抓，他也不理我，我老婆、小孩在
    外面，他也一塊錢也沒有給他們。」等語，已可證明：93年
    11 月17 日晚間被破獲體工廠後，辛○○著急地尋找人頭頂
    替，當天深夜至翌日凌晨，先透過甲○○、黃晉毅、「阿華
    」等人，找到阿華的一位朋友願意頂替，然而因該位人頭堅
    持要先拿40萬元，未能談妥條件，翌日（18日）中午左右，
    辛○○找甲○○頂替，並答應要照顧甲○○妻小，於是中午
    時分辛○○開車到台中市○○路、健行路口，找甲○○簽署
    一份轉租之契約書，辛○○再開車到斗南分局，於18日下午
    5 時左右向員警提出該份轉租契約書等事實。此與證人戌○
    ○所證述：通知辛○○時，辛○○說他人在外地，待下午5
    時看到該份轉租契約書時，印泥還是濕潤的狀態等，互核相
    符。
  甲○○於轉租契約書上，是以「指紋」代替印章，可見當時
    簽章時十分匆促，而且該租約記載押金7 萬元、月租35000
    元，收款明細欄上年填寫收租「93年10月9 日至93年12月8
    日」二個月。依此計算，若2 個月租金是7 萬元，若加計押
    金是14萬元，但收款明細卻寫「93年10月9 日至93年12月8
    日壹拾萬伍仟元」，金額根本不相符，可見是臨時杜撰，沒
    有仔細核對過。
  ２被告辯稱轉租的原因，前後矛盾：
    關於轉租的原因，93年11月18日第一次警訊筆錄時，辛○○
    辯稱：「我本來承租斗南鎮○○里○○路418 號房屋是打算
    經營水電控制箱，但後來因材料漲價，所以無法經營，才轉
    租他人。」；但94年11月23日檢察官偵訊時，辛○○卻辯稱
    ：「因為我的祖父重病住院，我回去照顧。」等語（94年偵
    字4657號卷第10頁），作為轉租的理由（在本院審理中之說
    詞亦同）。辯解彼此先後矛盾，顯不可信。
  ３被告辯稱租工廠要經營變電箱工程云云，也是謊言：
    被告辯稱承租工廠要經營變電箱工程，93年11月18日第3
    次警訊中陳述：「（你從事一般家庭水電24年，均在何處？
     ） 大都在全省各地，88年以後均在埔里工作。（你以前是
    否到雲林縣住過？）沒有，不曾到雲林縣住過或至雲林縣任
    職及做生意。我是想到雲林縣及嘉義縣附近之大學看有無工
    作機會，所以才至雲林縣斗南鎮租屋。」（警卷）；94年
    11月23日偵訊中陳述，作水電收入「月薪2 萬元至6 萬元」
    （94年偵字4657號卷第9 頁），及在審理中陳述：「我想
    中南部這邊正在開發，我想來這邊看看有沒有機會。（何以
    需要這麼大的倉庫？）本身我們做開關箱的話，一定要有大
    的場地才有辦法組合那個，那個控制閥，因為一般我們做的
    高壓電的箱子都蠻大的。（你做這些東西要賣給誰？）那個
    ，我那時想若有一些舊的半淘汰下來的，我們可以收下來翻
    新拷漆完之後再用二手的轉賣出去。... （你在雲林找到多
    少客戶？）我當時才剛下來，還沒有運作，我還在整理環境
    。（所以當時你一個客戶都尚未找到？）對，我當時剛下來
    。（你在南投有無開店？）在南投時，我都做九二一災後重
    建的一些工程，那時有像慈濟來建設醫院還有暨南大學的工
    作。（你在南投有無開店？）沒有，我是代工。（你是小包
    ？）對，我是二包，若有人找我，我才去工作。（你的工作
    內容？）配管、配線、消防到檢驗完成，從初步結構到完成
    全部做。... 我那時候南投，因我都是做工地的，所以我在
    南投沒有工廠，那時候若有開關箱什麼的，我都設在工地的
    貨櫃前面，隨便搭個帳棚，所以做的時候蠻累的。... （你
    在南投都不用工廠就可以做很大的事業，何以來雲林工作需
    要工廠？）因為本身我們那個時候，做工程的時候，像大的
    ，像大的，要負擔下來的。.. 像 我們做的上萬的電子開關
    箱都要訂做。（訂做的話不是有工廠在做，何須你自己做呢
    ？）對，對，我這邊做的是一般有要淘汰的要換下的，有要
    回收的，要重新整理要重新拷漆。（有何人要回收給你？）
    我當時還沒有，我那時候沒有，我那時候有，我當時有上網
    路看到有些可以做，可以銷到大陸去。（所以你當時還沒有
    找到貨源？）還沒有，我工廠都還沒有動。」等等。惟查：
    被告過去在南投作水電包工，只有組裝配電箱的經驗，而且
    都是在工地組裝，而辯稱此次到雲林租工廠，打算回收中古
    配電箱後整理後賣出去云云。但生意人將本求利，投資要精
    細規劃，才是社會的常理。被告既然從未在雲林工作或生活
    ，在雲林沒有任何客源，也沒有任何貨源（只打算上網收購
    ），也從未做過配電箱回收這行業，以被告過去作水電每月
    2 萬至6 萬元的不穩定收入，卻在陌生地方貿然以每月3萬5
    千元高價租一個大型工廠，要投入一個新行業，沒有客源、
    貨源，如何將本求利？這種說詞違背常理，難以採信。
三、論罪科刑：
  (一)核被告所為，係犯刑法第320條第1項之竊盜罪。
  (二)檢察官起訴法條，引用刑法第321 條第1 項第4 款「結夥3
    人以上」加重竊盜罪。然查，最高法院76年台上字第7210
    號判例意旨：「刑法分則或刑法特別法中規定之『結夥』2
    人或3 人以上之犯罪，應以在場共同實施或在場參與分擔實
    施犯罪之人為限，不包括同謀共同正犯在內。」。「結夥」
    係指到達竊盜現場之人數，有2 人或3 人以上。
    本件並無法證明實施竊盜之現場，竊賊人數有3 人以上，不
    符合上述加重情形，起訴法條容有錯誤。本院已告知被告變
    更罪名。
  (三)被告與「阿猴」及多名成年人組成竊車集團，有犯意聯絡與
    行為分擔，應論以共同正犯。又竊車集團於93年11月份竊車
    多部，時間密接，所犯罪名相同，顯係出於一概括犯意為之
    ，應論以連續犯，並加重其刑。
  (四)爰審酌：辛○○素無前科，此次參與竊車集團，被派前往
    承租解體工廠，雖非首謀，但惡性重大。犯後為掩飾罪行
    ，竟製造假租約試圖推卸責任，全盤推給甲○○，又一再說
    謊，增加司法調查負擔，未見一絲悔意，犯後態度惡劣。
    本案現場只剩下93年11月17日被竊的3 部車尚未解體，其餘
    均已解體完畢，被害人的汽車財產法益無可回復，被告亦矢
    口否認，至今不賠償任何一位受害人，毫無任何可從輕量刑
    的理由。竊車多達18部，所得估算約4 、5 百萬元以上，
    零件轉手後暴利可觀，在所有竊盜案件中的不法獲利排名，
    可說是數一數二。尤以今日竊車集團十分囂張，一貫化的作
    業模式，行竊、運送、解體、銷贓的速度極快，汽車轉眼消
    失無存，危害社會治安嚴重，是社會大眾人人唾棄的犯罪模
    式，應加嚴懲等一切情形，量處如主文所示之刑。
  (五)扣案解體工具一批，並非行竊之工具，故不宣告沒收。宜由
    檢察官另行處理，或由受害人假扣押將來予以變價受償。
四、適用法條：
  (一)刑事訴訟法第299條第1項前段、第300條。
  (二)刑法第320 條第1 項、第56條、第28條，罰金罰鍰提高標準
    條例第1 條前段。
本案經檢察官辰○○到庭執行職務。
中    華    民    國    95    年    5    月    12     日
              刑事第四庭  審判長法  官  吳福森
                                法  官  吳基華
                                法  官  葉明松
以上正本證明與原本無異。
如不服本判決，應於送達後10日內，向本院提出上訴狀。（須附
繕本）
                                書記官  顏錦清
中    華    民    國    95    年    5    月    12    日
【附表】
┌──┬───────┬──────────┬───┬───────┬──────┐
│編號│竊取時間      │竊取地點            │被害人│所得財物      │車型        │
├──┼───────┼──────────┼───┼───────┼──────┤
│一  │93年11月8日下 │台中市○○區○○路與│戊○○│車號X7-3286號 │國瑞（豐田）│
│    │午3時20分許。 │大墩十八街口。      │      │自小客車。    │1998CC、西元│
│    │              │                    │      │              │1999年份    │
├──┼───────┼──────────┼───┼───────┼──────┤
│二  │93年11月10日上│雲林縣斗六市○○街98│卯○○│車號2B-7925號 │國瑞1998CC  │
│    │午7時50分許。 │號前。              │      │自小客車。    │西元2001年份│
├──┼───────┼──────────┼───┼───────┼──────┤
│三  │93年11月10日上│台中市南屯區○○○街│子○○│車號D5-6560號 │日產1597CC  │
│    │午10時許。    │。                  │      │自小客車。    │西元1999年份│
├──┼───────┼──────────┼───┼───────┼──────┤
│四  │93年11月11日上│臺中市○區○○路319 │未○○│車號Y3-3976號 │國瑞1998CC  │
│    │午6時許。     │號前。              │      │自小客車。    │西元2000年份│
├──┼───────┼──────────┼───┼───────┼──────┤
│五  │93年11月11日上│彰化縣員林鎮○○街54│己○○│車號A7-1796號 │福特1598CC  │
│    │午6時5分許。  │號對面空地。        │      │自小客車。    │西元1999年份│
├──┼───────┼──────────┼───┼───────┼──────┤
│六  │93年11月11日上│台中市北區長青里大雅│丙○○│車號ZK-7716號 │福特1598CC  │
│    │午6時35分許。 │路473號前。         │      │自小客車。    │西元2002年份│
├──┼───────┼──────────┼───┼───────┼──────┤
│七  │93年11月11日下│南投縣草屯鎮○○路11│寅○○│車號ZD-3767號 │國瑞1998CC  │
│    │午1時20分許。 │82號8樓之1。        │      │自小客車。    │西元2000年份│
├──┼───────┼──────────┼───┼───────┼──────┤
│八  │93年11月14日上│台中市○○區○○路二│午○○│車號2F-4938號 │福特1598CC  │
│    │午8時20分許。 │段471號前。         │      │自小客車。    │西元2002年份│
├──┼───────┼──────────┼───┼───────┼──────┤
│九  │93年11月14日上│台中縣沙鹿鎮○○路12│丁○○│車號5820-HC號 │中華1584CC  │
│    │午1030分許。  │9號前。             │      │自小客車。    │西元2003年份│
├──┼───────┼──────────┼───┼───────┼──────┤
│十  │93年11月16日上│彰化縣溪州鎮○○路二│鄭濬哲│車號5429-DQ號 │國瑞1781CC  │
│    │午5時許。     │段262號前。         │      │自小貨車。    │西元1999年份│
├──┼───────┼──────────┼───┼───────┼──────┤
│十一│93年11月16日上│彰化縣永靖鄉瑚璉村西│巳○○│車號QT-3185號 │國瑞1998CC  │
│    │午7時許。     │興路135號前。       │      │自小客車。    │西元1999年份│
├──┼───────┼──────────┼───┼───────┼──────┤
│十二│93年11月16日上│彰化縣北斗鎮○○街15│丑○○│車號9Q-8863號 │國瑞1584CC  │
│    │午7 時許。    │1巷9號前。          │      │自小客車。    │西元2002年份│
├──┼───────┼──────────┼───┼───────┼──────┤
│十三│93年11月16日上│南投縣草屯鎮○○路33│亥○○│車號M9-0279號 │福特1598CC  │
│    │午7時30分許。 │6巷5號前。          │      │自小客車。    │西元2000年份│
├──┼───────┼──────────┼───┼───────┼──────┤
│十四│93年11月17日上│雲林縣大埤鄉○○路3 │壬○○│車號3D-3725號 │福特1988CC  │
│    │午8時10分許。 │號前。              │      │自小客車。    │西元2002年份│
├──┼───────┼──────────┼───┼───────┼──────┤
│十五│93年11月17日上│台中縣梧棲鎮○○路92│申○○│車號H7-5155號 │三陽1590CC  │
│    │午8時30分許。 │號。                │      │自小客車。    │西元1996年份│
├──┼───────┼──────────┼───┼───────┼──────┤
│十六│93年11月17日上│台中縣梧棲鎮○○路與│庚○○│車號8V-0489號 │中華1584CC  │
│    │午12時30分許。│文昌路路口。        │      │自小客車。    │西元2002年份│
├──┼───────┼──────────┼───┼───────┼──────┤
│十七│93年11月17日下│台中市○區○○○路36│乙○○│車號2R-7972號 │日產1769CC  │
│    │午3時許。     │7號前。             │      │自小客車。    │西元2002年份│
├──┼───────┼──────────┼───┼───────┼──────┤
│十八│93年11月17日下│台中市○區○○路與山│酉○○│車號6V-9671號 │中華1584CC  │
│    │午3時許。     │西路路口。          │      │自小客車。    │西元2003年份│
└──┴───────┴──────────┴───┴───────┴──────┘
附錄本案論罪法條：
刑法第320條  （普通竊盜罪、竊佔罪）
意圖為自己或第三人不法之所有，而竊取他人之動產者，為竊盜
罪，處五年以下有期徒刑、拘役或五百元以下罰金。
意圖為自己或第三人不法之利益，而竊佔他人之不動產者，依前
項之規定處斷。
前二項之未遂犯罰之。


司法院資訊處製作；財團法人民間司法改革基金會備份。
